Inventaris van het archief van de familie Pauw van Wieldrecht
Nationaal Archief, Den Haag
Familiearchief Pauw van Wieldrecht
Pauw van Wieldrecht
oudste stuk - jongste stuk: 1230-1941
35240
303 inventarisnummer(s); 8,80 meter
Normale geschreven, getypte en gedrukte documenten. de Nederlandstalige stukken van vóór ca. 1700 zijn geschreven in het gotische cursiefschrift, met name in de oud-Hollandse klerkencursief.
Nationaal Archief, Den Haag
Het archief van de verzameling familiepapieren Pauw van Wieldrecht bestaat uit genealogische documentatie, die bijeen is gebracht en gehouden door Matthieu Christiaan Hendrik Pauw van Wieldrecht. In het archief bevinden zich o.a. stamboeken, kwartierstaten, adelbewijzen, stukken betreffende familieportretten, processtukken en grafdichten. Het archief bevat foto's, prenten en tekeningen.
Archiefvorming
Geschiedenis van de archiefvormer
Matthieu Christiaan Hendrik Pauw van Wieldrecht is bij Koninklijk Besluit van 22 october 1847 nr. 100 in de Nederlandse Adelstand verheven, door zijn voorouders en door zijn zoon en kleinzoon, Maarten Iman (1860-1913) en Reinier Pauw van Wieldrecht (1893-1939).
Het was bekend dat de Amsterdamse schepen en raad Adriaan Pauw (1516-1578), stamvader van de in Amsterdam en in Delft op de voorgrond tredende families Pauw, uit Gouda afkomstig was. Lange tijd nam men onder invloed van de vervalsingen van de belgische genealoog P.A. de Launay (+1694) aan, dat de Goudse Pauwen afkomstig waren uit de Tielerwaard, waar in de 13de en 14de eeuw een adellijk geslacht Pauw gevestigd was. Wel koesterde men argwaan - zie bijv. H.J. Koenen, Het geslacht Pauw (Scheveningen, 1900) blz. 2 - doch eerst in de jaren 1908, 1909 vond de hoofdcommies bij het Algemeen Rijksarchief P. Berends de bewijzen, dat de familie Pauw rechtstreeks afstamde van de in de 13de en 14de eeuw in Waterland en Amsterdam gevestigde edelen De Grebber, (zie P. Berends, Het geslacht Pauw (1300-1550), maandblad "De Nederlandsche Leeuw" 1910 k. 8 e.v. en Nederland 's Adelsboek 1916.
Genealogische overzichten
Amsterdamse tak:
Delftse tak:
Vervolg Delftse tak:
Geschiedenis van het archiefbeheer
De verzameling, waarvan veel is verloren gegaan bij de brand van het kasteel Broekhuizen te Leersum op 5 october 1906, werd in september 1941 door de dochters van Reinier ridder Pauw van Wieldrecht (1893-1939) aan het Algemeen Rijksarchief in bewaring gegeven op voorwaarde, dat derden geen inzage zullen krijgen van stukken van nà 1865 dan met toestemming van de familie.
De verwerving van het archief
Het archief is voor langere tijd in beheer, niet in eigendom verkregen.
Inhoud en structuur van het archief
Inhoud
De verzameling familiepapieren Pauw van Wieldrecht bestaat uit genealogische documentatie, die bijeen is gebracht en bijeen is gehouden door Matthieu Christiaan Hendrik Pauw van Wieldrecht.
Aanwijzingen voor de gebruiker
Openbaarheidsbeperkingen
Deels openbaar, deels beperkt openbaar (B). Derden zullen geen inzage krijgen van stukken van na 1865 dan met schriftelijke toestemming van de familie.
Materiële beperkingen
Het archief kent beperkingen voor het raadplegen van stukken als gevolg van slechte materiële staat.
Aanvraaginstructie
Openbare archiefstukken kunnen online worden aangevraagd en gereserveerd. U kunt dit ook via de terminals in de studiezaal van het Nationaal Archief doen. Om te kunnen reserveren dient u de volgende stappen te volgen:
Creëer een account of log in.
Selecteer in de archiefinventaris een archiefstuk.
Klik op ‘Reserveer’ en kies een tijdstip van inzage.
Verwant materiaal
Beschikbaarheid van kopieën
Inventarisnummers van dit archief zijn niet in kopievorm beschikbaar
Beschrijving van de series en archiefbestanddelen
- Familie Pauw, A.
  - Algemeen, I.
    - Stamboeken, kwartierstaten, adelsbewijzen., 1.
      Voor de geschiedenis van het genealogisch onderzoek van de familie Pauw, zie P. Berends, Het geslacht Pauw (1300-1550), "Nederlandsche Leeuw 1910, k. 8 e.v.
      - "De familie van de Paeuwen", lijst van familieleden tussen 1165-1524 en andere genealogische aantekeningen., 17de en 18de eeuw; 1; 4 bladen
      - "Genealogie succinte de la très ancienne et noble famille de Pauw" door P.A. de Launay, Authentiek afschrift voor François en Engelbert Pauw.; 20 juni 1684; 25 november 1688; 2; 1 deel
      - Fragment van inv. nr. 2 met de kwartierstaten van Engelbert Pauw en Josina van der Goes en andere genealogische aantekeningen., (18de eeuw); 3; 1 deel
      - Fragment van inv. nr. 2 en een genealogie van Maarten Pauw, Authentieke afschriften door schout en Schepenen van Akkersdijk en Vrouwenrecht ten behoeve van Mr. Franco Pauw.; (1616-1680); 26 juli 1773; 4; 5 stukken
      - Genealogie van het voorgeslacht van M.C.H. Pauw met afschrift van het begin van De Launay's genealogie Pauw., (2de helft 19de eeuw); 5; 1 deel
      - Bewerking van De Launay's genealogie Pauw met aanvullingen omtrent de families Van der Dussen, Van der Meer en wapens van aanverwante geslachten., (19de eeuw); 6; 1 deel
      - "Familie Pauw, Delftsche Branche", genealogische notities van H.J. Koenen en een genealogie Pauw door E. Huydecoper van Nigtevecht., September 1839; 7; 1 katern en 1 deel
      - Genealogiën Pauw, met concepten en aantekeningen en lijsten van gegevens in doop-, trouw- en begraafboeken en notariële protocollen., Midden 19de eeuw; 8; 1 pak
      - Genealogische aantekeningen omtrent de familie Pauw en aanverwante geslachten, 1230-1309-1912; 9; 1 deel
        Openbaarheid beperkt tot 01-01-2100
        Voorin inhoudsopgave.
      - Concept van inv. nr. 9., 10; 1 omslag
      - Kwartierstaten van echtparen uit het geslacht Pauw ± 1500-± 1860., 2de helft 19de eeuw; 11; 85 stukken in 1 portefeuille
        Voorinliggend een staat.
      - Gedichten en opdrachten van boekwerken voor leden van het geslacht Pauw, met genealogische aantekeningen bijeengebracht door M.C.H. Pauw. Afschriften 2de helft 19de eeuw., 1615-1883; 12; 150 bladen en 1 katern in 1 bundel
      - Briefwisseling van M.C.H. en M.I. Pauw met Alexander August en Engelbert Alexander Pauw over de familiegeschiedenis. Met bijlagen., Febr. 1856-dec. 1898; 13; 1 omslag
      - Briefwisseling van M.C.H. en M.I. Pauw over de in Rusland levende afstammelingen van Abraham Cornelis Pauw, waarbij een door Leon Pauw toegezonden genealogie., April 1856-maart 1912; 14; 1 omslag
      - Brieven, ingekomen bij M.C.H. en M.I. Pauw, meest van bibliothecarissen en archivarissen, over historische en genealogische onderzoekingen., Febr. 1845-mei 1913; 15; 1 omslag
      - Brieven van P. Berends aan M.I. Pauw over genealogische onderzoekingen., Jan. 1908-mei 1912; 16; 1 ordner
      - "Beknopte en beschrijvende genealogie van het geslacht Pauw, uit de authentieke bewijsstukken samengesteld door Mr. M.I. ridder Pauw, heer van Wieldrecht en Darthuizen". Op perkament., Maart 1910; 17; 1 deel
        met een concept in ijzeren doos.
      - "Genealogische bewijsstukken", 54 authentieke afschriften inzake de afstamming De Grebber-Pauw, 23 nov. 1309-17 april 1893, bijeengebracht door M.I. Pauw. Op perkament. Versierd met wapens en huismerken Pauw., 1909-1910; 18; 1 band
      - Stambomen Pauw., ± 1940-1948; 19; 2 stukken
      - Extracten uit de registers van civile sententiën van het Hof van Holland van 1468 en 1532 betreffende de positie van Welgeborenen in Delfland en Maasland., 16de eeuw; 20; 2 katernen
      - Memorie over de adelsbewijzen, in het bijzonder die betreffende het geslacht Pauw, die aan de Balije van de Duitse Orde te Utrecht zijn overgelegd door Jan Lodewijk Haganus van Wassenaar., 2de helft 19de eeuw; 21; 1 deeltje
        Zie ook inv. nr.s 179, 252.
    - Stukken betreffende de familieportretten, 2.
      - "Specificatie van de .. poutraiten naergelaten door de hr. Mr. Maerten Pauw .. overleden den 30 augustus 1721" met aantekeningen omtrent de herkomst van deze verzameling en van het portrettenfonds, en authentiek afschrift van het testament van Mr. Maarten Pauw., 26 april 1721, z.d. en 10 augustus 1724; 22; 1 blad en 1 katern
      - Lijst van de familieportretten, wapenborden, schilderijen en miniaturen, familiepapieren, zilverwerk, medailles en munten door E.F. van den Boetselaar-Pauw nagelaten aan Mrs. Franco en Iman Pauw., 2 december 1760; 23; 1 stuk
      - Fragment-testament van Mr. Franco Pauw voor wat betreft het legaat van familieportretten aan Mr. Maarten Philibert Pauw. authentiek afschrift 17 oct. 1811., 12 april 1776; 24; 1 stuk
      - Akte van overeenkomst tussen Maarten Philibert Pauw en Engelbert Pauw inzake 8 familieschilderijen., 5 mei 1780; 25; 1 stuk
      - Extract van het olografisch testament van Mr. M.I. Pauw voor wat het schilderijenfonds betreft., Juli/dec. 1846; 26; 1 stuk
      - Akte van afstand van aanspraken op het portrettenfonds door de erven van M.I. Pauw ten behoeve van M.C.H. Pauw. afschrift., 22 juli 1847; 27; 1 stuk
      - Brieven, ingekomen bij M.C.H. Pauw, over het onderhoud en de uitbreiding van de verzameling familieportretten., Juni 1864-september 1905; 28; 1 omslag
      - Brieven van de kunstschilder Charles Rochussen aan M.C.H. Pauw over te schilderen en geschilderde familieportretten en -taferelen, met schetsen en kwitanties., Januari 1879-juli 1891; 29; 1 omslag
      - Catalogi en lijsten van de familieschilderijen, met foto's, taxaties e.d., Z.d. en 1909; 30; 1 pak
        Een gedrukte catalogus 1909 is gelaten in doos inv. nr. 17.
      - Brieven, ingekomen bij Mr. R. Pauw van Wieldrecht inzake de familieportretten., Juli 1922-mei 1938; 31; 1 omslag
      - Lijst van familieportretten Pauw met aanduiding van de plaats waar zij zich bevinden en de geldswaarde. getypt. 18 bladen., 1 januari 1935; 32; 5 exemplaren in een omslag
    - Zegelafdrukken, 3.
      Zie ook inv. nrs. 18 en 290.
      - Afdrukken in gips of was van zegels van het geslacht De Grebber-Pauw., 33; 22 stuks in 1 doos
  - De Grebber en de familie Pauw te Gouda, II.
    - Stukken van algemene aard, 1.
      - Uittreksels uit de Goudse "eigenboeken" 1451-1587, het "verlijboek" 1547-1577 en "verhuerbouc" 1520-1529 rakende leden van de familie Pauw en lijsten van de regering van Amsterdam voor de reformatie en lijsten van maten en munten in Holland in 1670., (± 1900); 34; 1 omslag
      - Aantekeningen omtrent posten in de stadsrekeningen van Gouda 1437-1555, die leden van de families Pauw en Die Vrije betreffen., (± 1900); 35; 1 omslag
      - Aantekeningen en extracten van akten betreffende het geslacht De Grebber-Pauw in Holland in de 14de, 15de en 16de eeuw., (± 1900); 36-37; 2 portefeuilles
        - Bestanddeel 1, 36
        - Bestanddeel 2, 37
      - Extracten en afschriften van kwitanties voor de stad Gouda van de leden van de familie Pauw wegens ontvangen los- en lijfrenten, einde 15de, begin 16de eeuw., (± 1900); 38; 1 portefeuille
      - Akten, rekeningen e.d. betrekking hebbende op het geslacht De Grebber 1309-1547, Jan, Garbrant, Jan, Jacob, Hendrik en Reinier Pauw te Gouda, hun echtgenoten, kinderen en enige anderen en de fundatie Jacob Pauwenzoen te Gouda, afschriften en uittreksels., 1908-1909, 1380-1571; 39; 1 pak
    - Stukken betreffende bijzondere personen, 2.
      - Akte van verkoop door Gharbrant Scoutekiin aan Gharbrant den Grebber van die Hoffenne onder Monnikkendam, die van de Heer van Waterland in leen worden gehouden, 28 juli 1356; 40; 1 charter
        regest nr. 1
        1 1358 juli 28
        Gharbrant Scoutekiin oorkondt, dat hij aan Gharbrant den Grebber voor honderd Brugse schilden die Hoffenne onder Monickedamme, die hij in leen heeft van de Heer van Waterland, verkocht heeft.
        Saterdaghes nae Zante Jacops dach
        Oorspr. ( Inv. no. 40 ). Met afhangend licht geschonden zegel van oorkonder in groene was.
      - Akte van belening van Gherbrant den Gribber Gherbrantssoen met twee stukken land, de Hoffennen genaamd, door Katrijn van Velzen, vrouwe van Wezemael en Waterland., 4 april 1370; 41; 1 charter
        regest nr. 2
        2 1370 april 4
        Katrijne van Velzen, vrouwe vanWezemael en Waterland, oorkondt, dat zij Gherbrant den Gribber Gherbrantssoen beleent heeft met 2 stukken land, Hoffennen geheten, onder Monikendam, aan de noordzijde begrends door Gherbrand Willemsoens kinder en aan de zuidzijde door Trude Melijs Melijssoens vrouw.
        Oorspr. ( Inv. no. 41 ). Met uithangend geschonden zegel van oorkondster in groene was.
      - Verklaring van Gharbrant die Grebber dat hij, na voorafgaande opdracht, zijn goederen in leen terug ontvangen heeft van Heer Ghijsebrecht van IJsselstein., 24 juni 1378; 42; 1 charter
        regest nr. 3
        3 1378 juni 24
        Gharbrant die Grebber oorkondt, dat hij het door hem bewoonde huis en hofstede, met toebehoren, en land in H(e)m-lant en het middenstuk van de offen ven heeft opgedragen aan Heer Ghijeebrecht van IJsselsteyn, die het hem weder gaf in leen.
        Sinte Jansdach tot midde somer
        Oorspr. ( Inv. no. 42 ). Met inhangend lichtgeschonden zegel van oorkonder in groene was.
      - Akte van belening door de graaf van Holland van Garbrant die Grebber met de Hoffennen, 8 februari 1381; 43; 1 charter
        regest nr. 4
        4 1381 februari 8
        Aelbrecht, ruwaart van Holland, oorkondt, dat hij jonge Garbrant die Grebber, bij opdracht van zijn vader Garbrant die Grebber, met twee stukken land, de Hoffennen onder Monikedam, beleend heeft.
        Vridags na onser vrouwen dach purificatio
        Oorspr. ( Inv. no. 43 ). Met inhangend licht geschonden zegel van oorkonder in groene was.
      - Verklaring van Jacob die Grebber en anderen dat Gherbrant die Grebber in 1379 land te Westwoude heeft overgedragen aan zijn zoon Gherbride, 19 februari 1383; 44; 1 charter
        regest nr. 5
        5 1383 februari 19
        Jabop die Grebber Dircs soen, Dirc Claes en Gh(er)dt, gegroeders, zijn zoon Gherbride 3 morgen land naast de heerlijke zate in de ban van Westenwoude heeft overgedragen.
        donresdaechs na Sinte Valentijns dach
        Oorspr. ( Inv. no. 44 ). Met inhangend geschonden zegel van Jacob de Grebber in groene was.
      - Verklaring van de schout te Zuderwoude dat Gherbrant die Grebber in 1378 goederen in Hemland en te Monnikkendam heeft opgedragen aan zijn leenheer Ghijsebrecht van IJsselstein., 20 februari 1383; 45; 1 charter
        regest nr. 6
        6 1383 februari 30
        Jan die Wale, schout in Zuderwoude, oorkondt, dat Gherbrandt die Grebber in 1378 aan Heer Ghijsebrecht van Yselsteyn land in Hemlant, zijn huis en hofstede in Monekedam en het middelstuk van de de offen venne heeft overgedragen.
        vrijdaghes nae Sente Valentijns dach
        Oorspr. ( Inv. no. 45 ). Met inhangend licht geschonden zegel van oorkonder in groene was.
      - Rentebrief door Dirc Janssoen gevestigd op zijn erf in de Regenboech te Gouda. gecasseerd 17 september 1611., 29 november 1438; 46; 1 charter
        regest nr. 7
        7 1438 november 29
        Dirc van der Goude, Pieter Willams soen en Andries Jacobs soen van der Heyde, schepenen te (Gouda, oorkonden dat Dirc Jans soen aan Hagen Roelofs een Jaarrente op zijn erf in de Regenboech, tussen Gerijd Pieterssoen en Jonge Dirc Cureit, schuldig is.
        op sinte andries avond
        Oorspr. ( Inv. no. 46 ). Met afhangende beschadigde zegels van oorkonders in groene was. In margine aantekening omtrent de cassatie op 17 september 1611.
      - Kwitantie van Jacob Jansz. Paeu te Gouda voor de rentmeester-generaal van Holland voor ontvangen renten. met authentiek extract 1909., 7 maart 1560; 47; 2 stukken
  - Amsterdamse tak, III.
    Na het vertrek van Adriaan Pauw (1516-1578) uit Gouda naar Amsterdam kwamen zijn zoon Reinier en diens nageslacht daar tot groot aanzien. Voor de onderlinge verwantschap zie men de genealogische tabel.
    - Stukken van algemene aard, 1.
      - Beschrijvingen van de 16de, 17de en 18de eeuwse akten betreffende de familie Pauw te Amsterdam., (± 1900); 48; 1 portefeuille
      - Afschriften en extracten van akten betreffende:, 49-51
        - Adriaen Reiniersz. (1516-1578) en Reinier Pauw, Reiniers zonen Adriaan, Michiel, Reinier, Cornelis en Jacob, hun echtgenoten en enige van hun kinderen. 1560-1712. 1908-1909 en vroeger, 49; 7 omslagen in 1 pak
        - Adriaan's (1585-1653) zonen Nicolaas Seijs, Reinier, Gerard, Michiel en Adriaan, hun echtgenoten en kinderen en kleinzoon Adriaan Reiniersz., echtgenote en kind. 1607-1722. 1908-1909 en vroeger, 50; 6 omsl. in 1 pak
        - Kinderen en kleinkinderen van Michiel, Reinier en Cornelis Reiniersz. Pauw, en hun echtgenoten. 1618-1726. 1908-1909 en vroeger, 51; 5 omslagen in 1 pak
    - Stukken betreffende bijzondere personen, 2.
      - Adriaan (1516-1578), 2.1
        - Vonnis van schepenen van Amsterdam in een geschil tussen Adriaan Paeu en Berthe Meynertsdr. Oly over een gemene muur van percelen op de Zeedijk. 17de eeuwse copie., 11 februari 1559; 52; 1 stuk
      - Reinier (1564-1636), 2.2
        zie ook de nrs. 91, 95 en 96.
        - Akte, waarbij Jacobus I Reinier Pauw en zijn nakomelingen in de ridderstand verheft. Afschriften van 27 maart 1632, 18 januari 1877 en later., 12 februari 1621; 53; 5 stukken
        - Akte, waarbij Lodewijk XIII Reinier Pauw in de ridderstand verheft. Afschriften van 30 maart 1632 en 7 maart 1861., Februari 1622; 54; 2 stukken
        - "Grafdicht over den tweeden Catalijn Reynier Pau", gedicht, 17de eeuw; 55; 1 stuk
      - Adriaan Reiniersz. (1585-1653), 2.3
        - Minuten van brieven van Adriaan Pauw, in hoofdzaak aan de orateur C. Haga te Constantinopel en aan zijn broer Cornelis Pauw, consul te Aleppo., October 1612-maart 1616; 56; 1 deel en 4 losse stukken
        - Particuliere brieven van de orateur C. Haga uit Constantinopel aan de pensionaris Adriaan Pauw. 19de eeuwse afschriften., November 1612-januari 1616; 57; 1 deel
        - Memorie van Cornelis Haga omtrent het belang van een Nederlandse diplomatieke vertegenwoordiging te Constantinopel. 17de eeuws afschrift., 1640; 58; 1 katern
        - Akte, waarbij Lodewijk XIII Adriaan Pauw en zijn nakomelingen in de ridderstand verheft. Afschriften van 7 maart 1861 en 28 juni 1880., April 1621; 59; 2 stukken
        - Volmacht voor de franse commissarissen tot de vredesonderhandelingen met de ambassadeurs Adriaan Pauw en Johan Knuyt. Authentiek afschrift van 8 februari 1635., 30 januari 1635; 60; 1 stuk
        - Recredentiebrieven van Lodewijk XIII en kardinaal de Richelieu voor de ambassadeur Pauw., 11 juli 1636 en 10 Juli 1636; 61; 2 stukken
        - "Versamelinge van ... stucken ... van de vredehandelinge .. de macht van Spaignen ... van de onderhandelingen ende exploicten van ende n Barbaryen ende Guiana, item depeschen van de commissaris (naar Spanje-) T. Rodenburg, rapport van de secretaris Huygens" van zijn zending naar Brussel en enige ter Staten-Generaal gedane voorstellen. 17de eeuwse afschriften en extracten., (1604-1615); 62; 1 band
        - Extract-verslag van de zending van Gaspar van Vosbergen naar de keurvorst van Keulen, de hertog van Nieuburch en de commandant van het Zweedse leger in februari-maart 1633., 17de eeuw; 63; 1 deel
        - "Relation de ce que concerne la negotiation de Paix ou Tresve entre les ... deputes des Estats des Provinces obeissantes ... et les deputes des Estats des Provinces Rebelles ..., ensemble de plusieurs particuliers touchants l'Estat du Pays", zuid-nederlands verslag over de vresdeonderhandelingen van 1633., 17de eeuw; 64; 1 deel
        - Extract-resolutiën van de Staten-Generaal betreffende de vredesonderhandelingen te Munster., 11 november 1645-26 september 1648. 17de eeuw; 65; 1 band
        - "Legationes, historica, curialia et resolutiones ... citra easdem", aantekeningen omtrent het diplomatiek ceremonieel in verscheiden landen, lijsten en reglementen voor gezantschappen der Staten-Generaal, vooral betreffende die naar Munster 1645 e.l., Moscovië 1648 e.l. en Engeland 1649, en declaraties van gezanten., (± 1655); 66; 1 band
        - Aantekeningen over titulatuur diplomatiek eerbetoon te Munster 1645-1648, resoluties van de Staten-Generaal over protocol 1639-1679 en extracten in deze uit de werken van Theodore Godefroy, Hugo de Groot en Vittorio Siri., (17de eeuw); 67; 1 band
        - Verdragen, politieke rapporten en brieven. 17de eeuwse afschriften., 1529-1649; 68; 1 band
        - "Beschrijving van 't geene in de Republiek is voorgevallen ... na de vreedehandel van Munster ... tot 1650", aantekeningen over het tot stand komen van de vrede van Munster, over de verhoudingen met en in Frankrijk en Engeland, over de generaliteitslanden, de Duitse Orde en de Orde van Malta, de betrekkingen met Portugal, de Duitse Staten en Rusland., 1648-1650. 17de eeuw; 69; 1 deel
        - Nota van schadevergoeding geëist door de ambassadeur Pauw wegens een beroving tussen Halteren en 's Heerenbeek op 17de eeuws afschrift., 9 april 1647; 70; 1 stuk
        - Extract-resolutiën van de Staten-Generaal en copie-missiven uit en naar Engeland inzake de betrekkingen tussen de Republiek en Engeland., November 1642-september 1650. 17de eeuw; 71; 1 band
        - Afschriften en uittreksels betreffende:, 72-73
          - de openbare loopbaan van Adriaan Pauw in het algemeen 1611-1653, de gezantschappen naar Denemarken 1618, Frankrijk 1621, 1624 en Engeland 1627-1629; [1611-1629], 72
          - de gezantschappen naar Frankrijk 1634-1635, Munster 1646-1648 en Engeland 1649-1652. 1908-1909 en vroeger. [1634-1652], 73; 5 en 4 omslagen in 2 pakken
        - Gekleurde kaarten van kavels in de Purmer en de Schermer, die eigendom zijn van Adriaan Pauw, door de landmeters S. Ramacher em J. Baert., Maart 1633, november 1637; 74; 2 perkamenten stukken
        - Akte van admissie voor Sebastiaan van der Piet als notaris binnen Sietwieck en Nieuwerkerck verleend door Heer Adriaen Pauw. Met lakzegel en handtekening., 12 februari 1644; 75; 1 stuk
        - Processtukken in een geschil tussen Adriaan Pauw als voogd van Nicolaas Pauw, universeel erfgenaam van Nicolaas Seys, en de curator van Margarete van Plooswijck-de Coninck., 17de eeuw; 76; 1 pak
        - "Apologia ... voor de heer Adriaen Paeuw", pamfletten, gedrukt Haarlem, 1652; 77; 2 stuks
        - Grafdicht voor de Heer van Heemstede., (17de eeuw); 78; 1 stuk,
        - Grafdicht van Adriaan Pauw. Afschrift., (± 1800); 79; 1 stuk
        - Brieven over de schriftelijke nalatenschap van Adriaan Pauw., 12 en 28 september 1756; 80; 2 stukken in 1 omslag
      - Nakomelingen van Adriaan Reiniersz., 2.4
        - Minuut-testamenten van Albert Symonsz. Jonchein en Sytgen Cornelisdr., weduwe van Harmen Coenensz., 9 en 13 april 1607; 81; 1 blad
        - Akten, waarbij de Staten van Drenthe Michael Pauw, Anna Maria Pauw-Fassijn, Johan Pauw, Adriaan Pauw en Adriana van Marselis-Pauw belenen met de heerlijkheid Hogersmilde en waarbij zij Michael Pauw het recht verlenen om bij testament over de heerlijkheid te beschikken., 21 februari 1654-4 juli 1711; 82-87; 6 charters
          - Bestanddeel 1, 82
          - Bestanddeel 2, 83
          - Bestanddeel 3, 84
          - Bestanddeel 4, 85
          - Bestanddeel 5, 86
          - Bestanddeel 6, 87
        - Akte van schuldbekentenis van Jurriaan Morgenster voor Engel van der Mey, opgemaakt door schepenen van Haarlem, Anthony van Styrum en Gerrit Pauw, geboren Hoeufft., 24 juni 1727; 88; 1 charter
        - Extract van de akte van scheiding en deling van de boedel van Gerard Pauw en Agatha van Hartichvelt., Mei/juni 1756, 6 april 1762; 89; 1 katern
        - Extracten van de boedelinventarissen en testamanten betreffende Leonardus Hoeufft, Maria Keetlaar-Hoeufft en Benjamin Pauw-Hoeufft., Juli 1730-juli 1792; 90; 5 stukken
      - Andere nakomelingen van Reinier, 2.5